臺灣臺北地方法院民事簡易判決
110年度北簡字第937號
原      告  京陽公寓大廈管理維護股份有限公司

法定代理人  林錫勳  
訴訟代理人  許振湖  
被      告  日勝幸福站A6西區管理委員會

法定代理人  龔裕欽  
訴訟代理人  徐豪駿律師
上列當事人間請求給付委託服務費用事件，經本院於中華民國11
0年10月21日言詞辯論終結，判決如下：
    主  文
被告應給付原告新臺幣320,585元，及自民國109年10月23日起至
清償日止，按週年利率百分之5計算之利息。
訴訟費用新臺幣3,530元由被告負擔。
本判決第1項得假執行。但被告如以新臺幣320,585元為原告預供
擔保後，得免為假執行。
    事實及理由要領
一、被告之法定代理人原為黃志程，嗣變更為龔裕欽，業經被告
    具狀聲明承受訴訟（本院卷第159頁），核與民事訴訟法第1
    75條第1項規定相符，合先敘明。
二、原告主張：
  ㈠被告於民國108年8月12日與原告簽訂「【日勝幸福站】A6西
    區社區物業管理維護委託契約書」（下稱系爭契約)，系爭
    契約有效期間自108年7月1日起至甲方即被告1個月前以書面
    通知乙方即原告之終止日為止，每月委託服務費用為新臺幣
    (下同）1,683,150元，並約定雙方同意依被告之勤務内容更
    易、人員增減指示，隨時作適當之調整，惟應以被告書面通
    知為準，並以實際派駐人力計算當月委託服務費，被告確認
    無誤後同意於次月25日(遇假日則順延之）將當月委託服務
    費用一次直接匯入原告帳戶。被告109年5月30日發函通知原
    告將於109年6月30日終止系爭契約，原告並於109年6月30日
    配合被告完成交接手續，經被告確認無誤，惟未支付109年6
    月委託服務費1,602,475元，嗣被告於109年10月23日給付1,
    281,980元，迄今尚積欠320,585元（下稱系爭委託服務費）
    。
　㈡爰依系爭契約法律關係，聲明請求被告給付原告320,585元，
    及自起訴狀繕本送達之翌日起至清償日止，按年息百分之5
    計算之利息。
三、被告則以：
  ㈠被告於109年5月30日通知終止系爭契約，雖於109年6月30日
    簽收原告所備置的行政移交清冊（下稱系爭移交清冊），並
    無確認系爭移交清冊內容與事實相符之效力，亦非驗收，原
    告取得系爭移交清冊後，始發現許多違反契約本旨之加害給
    付。被告除口頭表達拒付外，後於109年8月3日以A6西管行
    字第1090803001號函（下稱系爭函1）明確將缺失列舉，請
    原告洽談違約賠償事宜，原告於8月14日來函單純否認。被
    告於109年10月5日再以A6西管行字第1091005004號函（下稱
    系爭函2）表示，就原告未移交系爭指紋設備；108年10月18
    日因原告所屬人員之缺失導致地下室污水溢流造成損害之系
    爭分擔費用、遭收取系爭用電附加費；未將爭手續費補償繳
    回、併同系爭函1缺失扣款之系爭違約金，請求原告負損害
    賠償責任，爰依系爭契約第10條及民法第227條第2項主張抵
    銷：
　　⒈靜脈指紋輸入設備（下稱系爭指紋設備）84,000元：
　　　原告於107年與建商簽管理維護契約，建商將系爭指紋設
      備交予原告，107年8月9日「A6西區門禁、影視對講保全
      系統移交清冊」之簽收人為原告之員工徐正世，惟原告未
      移交系爭指紋設備予被告，致被告受有84,000元之損害。
　　⒉108年4-5月、7-10月及109年6月之違約金（下稱系爭違約
      金）1,121,736元：
    ⑴108年9月間因原告之員工徐正世簽收之系爭指紋設備，屬
      於被告之財產，因原告保管不善，不知何時遭人偷竊或遺
      失。 
　　⑵108年4-5月、7-9月因原告員工操作共有財產不當，違反電
      力供應契約，致使被告共有財產遭收取超約附加費共163,
      028元。
    ⑶108年10月18-19日間，污水共用設備搶修，第三人日勝生
      活科技股份有限公司（下稱日勝生公司）先予墊支，後於
      108年10月29日與被告達成各負50%，即55,125元之結論，
      並於109年3月3日達成清帳。此月份因原告員工操作失當
      ，致生被告實質財產損失，亦應懲罰。
　　⑷109年6月，原告所提出之請款文件，內容多有錯誤，本會
      節錄其中數紙，交叉比對就可知，6月15、24、30日都有
      空哨，而且還自行挪動保全至住戶看得見的櫃檯，以掩飾
      未派員之事實，人員時數完全湊不上，保全可控制住戶人
      身安全，不可任意更換，違反契約之情甚為明確。
　　⑸綜上，原告未盡善良管理人之注意義務致全體住戶權益受
      損，依系爭契約第10條約定自應賠償108年4-5月、7-10月
      及109年6月，共7個月之系爭違約金。
　　⒊109年6月超商手續費補償（下稱系爭手續費補償）13,16  
      0元：
　　  系爭契約第5條第7項約定「乙方同意每月支付甲方超商手
      續費（實做實算），甲方須於次月3日以前開立當月超商
      手續費之收據並交付乙方請款，乙方應於次月25日將當月
      超商手續費一次直接匯入甲方指定帳戶。」，因原告作為
      社區物管，每月收取管理費係原告之職責即工作範圍；而
      超商代收管理費，原告就此收費行為，沒有使用任何人力
      ，但超商在入帳時，會直接扣下10元手續費，致使被告帳
      戶內之財產，每筆減少10元，故依約原告必須在被告統計
      管理費入帳管道後，確認由超商所收取之管理費筆數，將
      超商手續費補償至被告全體財產。統計後109年5至6月，
      經超商入帳之筆數共1,316筆，故原告依約須將13,160元
      超商手續費補償被告。
　　⒋用電超約附加費（下稱系爭用電附加費）79,028元：
　　  因原告員工操作不當，違反電力供應契約，致被告遭收取
　　　108年4-5月、7-9月之用電超約附加費，合計79,028元。
  ㈡綜上，被告否認系爭移交清冊簽名作為驗收之依據，另依系
    爭契約第10條及民法第227條第2項主張之損害賠償已抵銷原
    告之服務費用，故原告對被告並無任何請求權存在，並聲明
    ：原告之訴駁回。
四、得心證之理由：
　㈠原告主張兩造簽立系爭契約，被告於109年5月30日發函通知
    原告於109年6月30日終止系爭契約，被告並於109年6月30日
    簽收原告所備置之系爭移交清冊。另被告未繳納系爭委託服
    務費等情，有系爭契約及系爭移交清冊在卷為證（本院109
    年度調補字第1559號卷，下稱補字卷），自堪認定為真實。
    是本院所應審究者乃：被告依系爭契約第10條第1項主張抵
    銷抗辯，有無理由？原告依系爭契約法律關係請求被告給付
    系爭委託服務費，有無理由？茲述如下：
　㈡按民法第334 條第1 項規定：「二人互負債務，而其給付種
    類相同，並均屆清償期者，各得以其債務，與他方之債務，
    互為抵銷」。是抵銷不以雙方債權明確為要件；被告對於原
    告起訴主張之請求，提出抵銷之抗辯，祇須其對於原告確有
    已備抵銷要件之債權即可，至原告對於被告所主張抵銷之債
    權曾有爭執，或被告已另案起訴請求，均不影響被告抵銷權
    之行使（最高法院67年台上字第1647號判例參照）。次按當
    事人主張有利於己之事實者，就其事實有舉證之責任，民事
    訴訟法第277 條定有明文。又各當事人就其所主張有利於己
    之事實，均應負舉證之責，故一方已有適當之證明者，相對
    人欲否認其主張，即不得不更舉反證。原告於起訴原因已有
    相當之證明，被告對渠主張，如抗辯不實並提出反對之主張
    者，則被告對渠反對之主張，亦應負證明之責，此為舉證責
    任分擔之原則。若被告於抗辯事實並無確實證明方法，僅以
    空言爭執者，當然認定其抗辯事實之非真正，而應為被告不
    利益之裁判（最高法院19年上字第2345號、18年上字第2855
    號、第1679號裁判意旨參照）。經查：
　　⒈系爭指紋設備部分：
　　  系爭契約有效期間為108年7月1日至109年6月30日，而移
      交清冊記載之驗收日期為107年8月9日等情，有107年移交
      清冊1份在卷可稽（本院卷第49頁），故於原告依系爭契
      約進駐被告之社區前，尚難認徐正世為原告之員工，自難
      認原告已受移交系爭指紋設備而負保管維護之責任，其抗
      辯自難採憑。又被告固提出系爭指紋設備報價單1份及相
      片數幀（本院卷第51頁、第105-107頁），然此僅為廠商
      為報價之用所為之報價單，尚無法證明被告是否確有購買
      系爭指紋設備之事實，亦無法僅以照片數幀而認定系爭指
      紋設備曾於107年間移交原告。故被告主張此部分之債權
      並據以主張抵銷，自難認有據。
 　 ⒉系爭違約金部分：
　　　⑴被告抗辯原告就系爭指紋設備保管不善，不知何時遭人
        偷竊或遺失云云，惟被告就原告是否已受移交系爭指紋
        設備而負保管維護之責任乙節既未能舉證以實其說，此
        部分主張自難採憑。
　　　⑵被告抗辯108年4-5月、7-9月因原告員工操作共有財產不
        當違反電力供應契約，致使被告共有財產遭收取超約附
        加費共163,028元云云，固據被告提出繳費憑證等件（
        本院卷第115-157頁），惟上開繳費憑證僅證明被告繳
        納電費之事實，並未能證明被告抗辯原告員工有何操作
        共有財產不當違反電力供應契約情節，此外，被告就其
        抗辯亦未舉出其他證據以實其說，其抗辯自亦無據。
      ⑶被告抗辯108年10月18-19日間，污水共用設備搶修，第
        三人日勝生公司先予墊支，後於108年10月29日與被告
        達成各負50%，即55,125元之結論，並於109年3月3日達
        成清帳。此月份因原告員工操作失當，致生被告實質財
        產損失，亦應懲罰云云，雖據被告提出日勝生公司相片
        、備忘錄等件（本院卷第53-71頁、第365-371頁），然
        此乃被告與日勝生公司間之法律關係，並未能證明被告
        抗辯原告員工有何操作失當情節，此外，被告就其抗辯
        亦未舉出其他證據以實其說，其抗辯自亦無據。
　　　⑷109年6月原告所提出之請款文件，內容多有錯誤、且有
        空哨，違反系爭契約云云，雖經被告提出值勤時數表等
        件（本院卷第335-347頁）。然上開值勤時數表乃保全
        之排班表，並未能證明保全有何違反系爭契約之情事。
        此外，被告就其抗辯亦未舉出其他證據以實其說，其抗
        辯亦難採憑。
　  ⒊系爭手續費補償部分：
　　　被告就此抗辯雖提出書面2份（本院卷第334頁、第349頁
      ），然該書面乃被告自行記錄之内容，並無其他證據證明
      足資證明，則其抗辯難認屬實。
　  ⒋系爭用電附加費部分：　　　
　　　被告抗辯因原告員工操作不當，違反電力供應契約，致被
      告遭收取108年4-5月、7-9月之用電超約附加費云云，雖
      據被告提出電費統計表、每月電費單（本院卷第115-119
      頁、第121-157頁）。然此未能證明原告員工有何操作不
      當之情節，此外，被告就其抗辯亦未舉出其他證據以實其
      說，其抗辯自亦無據。　　　
    ⒌從而，被告依系爭契約第10條第1項主張抵銷抗辯，均無理
      由。
　㈢兩造簽立系爭契約，被告於109年5月30日發函通知原告於109
    年6月30日終止系爭契約，被告並於109年6月30日簽收原告
    所備置之系爭移交清冊。另被告未繳納系爭委託服務費等情
    ，有系爭契約及系爭移交清冊在卷為證，自堪認定為真實。
    被告既已在系爭移交清冊簽名以確認移交之意思表示，其抗
    辯事後將系爭移交清冊退還原告云云，縱屬實在，亦不影響
    被告確認系爭移交清冊之效力，被告抗辯自無足取。從而，
    原告請求於法有據，應予准許。　　
五、綜上，原告系爭契約法律關係，請求被告給付原告320,585
    元，及自起訴狀繕本送達之翌日即109年10月23日起至清償
    日止，按年息5％計算之利息為有理由，應予准許。　　
六、本件係就民事訴訟法第427條第1項訴訟適用簡易程序所為被
    告敗訴之判決，依同法第389條第1項第3款規定，應依職權
    宣告假執行。並依同法第392條第2項、第3項規定，依職權
    宣告被告於執行標的物拍定、變賣前預供擔保，得免為假執
    行。　　　　
七、本件事證已臻明確，兩造其餘攻擊防禦方法及證據，核與判
    決之結果，不生影響，爰不一一論列，併此敘明。　　　　
八、本件訴訟費用額，依後附計算書確定如主文所示金額。
中　　華　　民　　國　　110 　年　　11　　月　　4 　　日
                  臺北簡易庭
                          法  官　黃莉莉
以上正本證明與原本無異。
如不服本判決，須以違背法令為理由，於判決送達後20日內向本
庭（臺北市○○區○○○路0段000巷0號）提出上訴狀。（須按
他造當事人之人數附繕本）。如委任律師提起上訴者，應一併繳
納上訴審裁判費。
中　　華　　民　　國　　110 　年　　11　　月　　4 　　日
　　　　　　　　　　　    書記官　黃慧怡
計　算　書
項　　　　目　　          金　額（新臺幣）　　   備註
第一審裁判費              3,530元
合　　　　計　          　3,530元